【裁判字號】    98,交聲,2352
【裁判日期】    980918
【裁判案由】    違反道路交通管理處罰條例聲明異議
【裁判全文】
臺灣臺北地方法院交通事件裁定        98年度交聲字第2352號
原處分機關  臺北市交通事件裁決所
異  議  人
即受處分人  甲○○
上列受處分人因違反道路交通管理處罰條例案件，對於臺北市交
通事件裁決所民國98年6 月5 日所為之處分（原處分案號：北市
裁催字第裁22-1AB553753號）聲明異議，本院裁定如下：
    主  文
原處分撤銷。
甲○○汽車駕駛人，在設有禁止停車標誌之處所停車，處罰鍰新
臺幣陸佰元。
    理  由
一、原處分意旨略以：異議人即受處分人甲○○所有之車牌號碼
    A2J-829 號重型機車，於民國96年4 月26日上午9 時30分許
    ，在臺北市○○○路○ 段設有禁止停車標誌之處所停車，為
    臺北市停車管理工程處（下稱原舉發單位）人員拍照後逕行
    舉發，原處分機關乃逕依上開道路交通管理處罰條例第56條
    第1 項第4 款及違反道路交通管理事件統一裁罰基準表等規
    定，裁處異議人罰鍰新臺幣（下同）1,200 元等語。
二、異議意旨略以：異議人前於96年（聲明異議狀誤載為98年）
    5 月7 日收到舉發通知單，隨即在96年（異議狀誤載為98年
    ）5 月16日以電子郵件向原處分機關提出申訴，惟事後竟被
    認定為逾期未到案，遭裁罰最高額罰鍰1,200 元，且舉發地
    點為騎樓，並無看見禁止停車標誌或標線，為此聲明異議，
    請求撤銷原處分等語。
三、按道路交通管理處罰條例所稱之「車輛」，指在道路上以原
    動機行駛之汽車（包括機器腳踏車）或以人力、獸力行駛之
    車輛；道路交通安全規則所稱之「汽車」，係指在道路上不
    依軌道或電力架線而以原動機行駛之車輛（包含機器腳踏車
    ），道路交通管理處罰條例第3 條第8 款、道路交通安全規
    則第2 條第1 項第1 款有明文規定。次按在設有禁止停車標
    誌、標線之處所不得停車，道路交通安全規則第112 條第1
    項第4 款定有明文。又汽車駕駛人停車時，在設有禁止停車
    標誌、標線之處所停車者，處新臺幣600 元以上1,200 元以
    下罰鍰，道路交通管理處罰條例第56條第1 項第4 款亦有明
    文規定，合先敘明。
四、經查，異議人所有之車牌號碼A2J-829 號重型機車，於96年
    4 月26日上午9 時30分許，在臺北市○○○路○ 段（73號、
    75號附近）設有禁止停車標誌之處所停車之違規事實，有原
    舉發單位告發照片、舉發違反道路交通管理事件通知單（單
    號：北市交停字第1AB553753 號）等件在卷可稽，異議人對
    於將其機車停在該舉發照片所示之位置亦無爭執，而該異議
    人之停車地點附近，朱崙街--南京東路路段設有5 面「騎樓
    、人行道禁止停車（機慢車停放區除外）」標誌牌（並以箭
    頭指示禁停範圍）供駕駛人遵循辨識，經本院具體函詢該處
    最近之禁停標誌牌何在？原舉發單位亦函覆稱異議人停車位
    置前後人行道上均有騎樓人行道禁止停車之圓形號誌存在（
    建國北路1 段73、75號前人行道上所設置者經標示為F ，建
    國北路1 段緊鄰南京東路3 段路緣之人行道上所設置者經標
    示為E） ，此有原舉發單位98年05月29日北市停四字第0963
    2722100 號函、98年07月28日北市停管字第09835086800 號
    函及所附現場照片與告發照片共7 張暨現場繪圖1 紙存卷可
    查，觀諸照片及現場圖所示情形，均與異議人停車之無遮簷
    人行道（並非異議人所稱之騎樓）相距甚近（尤以F 為最近
    ），異議人停車在該處，當能知悉該處乃禁止停車之人行道
    甚明，惟異議人仍逕自停車在該處，其有如上之停車違規，
    殆無任何疑義，其辯稱並無看到禁止標誌云云，自非可採。
五、原處分機關依道路交通管理處罰條例第56條第1 項第4 款規
    定，裁處異議人罰鍰1,200 元，固非無見，惟查，本件應到
    案日期為96年5 月30日，異議人業於96年5 月16日以電子郵
    件向原處分機關停出申訴，此有聲明異議狀附之電子郵件、
    原處分機關96年7 月2 日北市裁三字第09635179400 號函存
    卷為憑（其上載明「復臺端96年5 月16日交通違規事件陳述
    書」），是異議人尚未逾越應到案日期，依據違反道路交通
    管理事件統一裁罰標準表裁處罰鍰金額應為600 元，原處分
    機關未依上開規定裁處，而裁處罰鍰1,200 元，難謂允洽，
    故本件異議人所辯雖無理由，但原處分既有上述裁罰失當之
    處，本院自應將原處分撤銷，並改處如主文所示之罰鍰。
六、據上論斷，應依道路交通案件處理辦法第20條前段，道路交
    通管理處罰條例第56條第1 項第4 款，裁定如主文。
中    華    民    國    98    年    9     月    18    日
                  交通法庭    法  官  吳勇毅
上正本證明與原本無異。
如不服本裁定，應於裁定送達後5 日內向本院提出抗告狀。
                              書記官  游秀珠
中    華    民    國    98    年    9     月    22    日


司法院資訊處製作；財團法人民間司法改革基金會備份。
